臺灣士林地方法院刑事判決
110年度易字第624號
公  訴  人  臺灣士林地方檢察署檢察官
被      告  陳玉樹



上列被告因竊盜案件，經檢察官提起公訴（110年度偵字第22682
號），被告於準備程序中為有罪之陳述，經本院裁定以簡式審判
程序審理，判決如下：
    主  文
陳玉樹竊盜，累犯，處有期徒刑叁月，如易科罰金，以新臺幣壹
仟元折算壹日。
    事  實
一、陳玉樹意圖為自己不法之所有，於民國110年12月2日中午12
    時20分許，在址設新北市○○區○○路00巷0○0號福興宮內，徒
    手搬運福興宮所有之鐵片10片（均業經發還）而接續竊取之
    ，得手後，適為途經該處之張鵬慶發覺而報警處理，始悉上
    情。
二、案經張鵬慶訴由新北市政府警察局汐止分局移送臺灣士林地
    方檢察署檢察官偵查起訴。
    理  由
一、被告陳玉樹所犯係死刑、無期徒刑或最輕本刑為3年以上有
    期徒刑以外之罪，亦非高等法院管轄之第一審案件，其於準
    備程序進行中，先就被訴事實為有罪之陳述，經本院告知簡
    式審判程序之旨，並聽取檢察官及被告之意見後，裁定以簡
    式審判程序進行審理，是依刑事訴訟法第273條之2規定，本
    件之證據調查，不受同法第159條第1項、第161條之2、第16
    1條之3、第163條之1及第164條至第170條規定之限制，合先
    敘明。
二、上揭犯罪事實，業據被告先後於警詢、偵查及本院審理中均
    坦白承認（見偵卷第22至23、85至87頁、本院卷第50、72、
    76、77頁），核與證人即告訴人張鵬慶於警詢中指訴之被害
    情節大致相符（見偵卷第17至19頁），並有新北市政府警察
    局汐止分局扣押筆錄、扣押物品目錄表、贓物認領保管單、
    現場照片9張存卷可考（見偵卷第31至35、39、43至47頁）
    ，足徵被告上開任意性自白與事實相符，堪以採信。綜上所
    述，本件事證明確，被告犯行洵堪認定，應依法論科。 
三、論罪科刑部分：
（一）按竊盜罪既遂與未遂之區別，應以所竊之物已否移入自己
      權力支配之下為標準，如已著手實行竊取，而未脫離他人
      管有或尚未移入自己支配之下，均為未遂，倘已將他人管
      有之物，以偷竊之方法，移入自己支配之下，即為既遂。
      至其後尚未將已竊得之物搬離現場，仍無解於其竊盜犯行
      之成立（最高法院49年台上字第939號、69年台上字第252
      3號判決先例要旨參照）。準此，所謂「竊取」，當指於
      違反他人意願之客觀情況下，破壞他人對於動產原有之持
      有支配狀態，進而重新建立持有支配管領力之行為。經查
      ，被告於如事實欄一所示時間、地點，業已將鐵片搬運堆
      放至福興宮外而處於隨時可移離之狀態等情，業據被告供
      明在卷（見本院卷第50頁），顯見被告彼時業已確實掌握
      該批鐵片，進而對之建立新的持有支配關係，將之置於自
      己實力支配之範圍內，已達竊盜既遂之程度，自難謂因行
      為人甫得手後即當場為告訴人發覺或尚未能將該鐵片移離
      現場之情形，而謂為竊盜未遂。核被告所為，係犯刑法第
      320條第1項之竊盜罪。又被告於如事實欄一所示時間、地
      點所為竊取財物之行為，係於密切接近之時間及同一地點
      實行，各行為之獨立性極為薄弱，且自始係出於同一意圖
      為自己不法所有之目的，依一般社會健全觀念，在時間差
      距上，顯難強予分開，應視為數個舉動之接續施行，包括
      於一行為予以評價，為接續犯，應論以一罪。
（二）又被告前於108年間因竊盜案件，經本院以108年度審簡字
      第424號判決各判處有期徒刑3月、3月確定（下稱甲案）
      ；又於108年間因竊盜案件，經本院以108年度易字第160
      號判決判處有期徒刑8月確定（下稱乙案）；另於108年間
      因違反毒品危害防制條例等案件，經本院以108年度審簡
      字第1107號判決各判處有期徒刑4月、6月確定（下稱丙案
      ），嗣由本院以109年度聲字第408號裁定就甲、乙、丙案
      定其應執行刑為有期徒刑1年6月確定，經與其他判處拘役
      案件接續執行，而於110年3月10日執行完畢在案，此有臺
      灣高等法院被告前案紀錄表存卷可考，其前曾受有期徒刑
      之執行完畢，於5年以內故意再犯本件最重本刑為有期徒
      刑以上之罪，為累犯，而依司法院釋字第775號解釋意旨
      ，國家所施加之刑罰須與行為人之罪責相當，符合累犯要
      件之被告是否需加重最低本刑，須衡酌被告所犯前案之犯
      罪類型（例如：故意或過失）、執行方式（例如：有無入
      監執行完畢、是否易科罰金或易服社會勞動）、前案執行
      完畢日距離本案犯罪之時間、前案法益侵害之性質、再犯
      之原因、違反法規範之情節是否重大、被告主觀犯意所顯
      現之惡性及反社會性等相關情況決定之。本院審酌被告於
      前案所犯竊盜案件入監執行完畢後，故意再犯同一罪質之
      竊盜案件，是依其所犯前後數罪之法益侵害性質、再犯本
      案之原因、違反法規範之情節、主觀犯意所顯現之惡性及
      其反社會性等情以觀，足認被告具有一定特別之惡性與對
      刑罰反應力薄弱之情狀，並無因加重本刑致生所受刑罰超
      過其所應負擔罪責之情形，爰依刑法第47條第1項之規定
      ，加重其最低本刑。
（三）爰審酌被告前因多次犯竊盜案件，先後經法院論罪科刑確
      定，猶未能從前例中記取教訓，以如事實欄一所示方式竊
      取他人財物，破壞社會秩序及他人財產安全，法治觀念實
      有偏差，惟念及被告所竊得如事實欄一所示物品，業經警
      發還告訴人，此有贓物認領保管單1紙在卷為憑（見偵卷
      第39頁），且被告於犯後尚能坦承犯行，態度非惡，兼衡
      酌被告之品性素行、犯罪動機、目的、手段尚屬平和、行
      為次數、生活狀況（離婚，育有二子，均已成年，獨居，
      從事臨時工，收入不穩定）、教育程度為國中畢業、犯罪
      所得利益及所生損害，暨告訴人表明依法處理之意見（見
      本院卷第63頁）等一切情狀，量處如主文所示之刑，並審
      酌被告之職業、經濟能力、維持刑罰執行之有效性與公平
      性等情狀，諭知易科罰金之折算標準。
四、至被告犯如事實欄一所示犯行取得之財物，業已發還告訴人
    ，此有贓物認領保管單1紙在卷為憑（見偵卷第39頁），足
    認被害人所受損害已獲填補而回復合法之財產秩序，已生犯
    罪所得實際合法發還被害人之效，是依刑法第38條之1第5項
    之規定，本件就此部分不生宣告犯罪所得沒收或追徵價額之
    問題，併此敘明。
據上論斷，應依刑事訴訟法第284條之1、第273條之1第1項、第2
99條第1項前段，刑法第320條第1項、第47條第1項、第41條第1
項前段、第38條之1第5項，刑法施行法第1條之1第1項，判決如
主文。  
本案經檢察官林士淳提起公訴，檢察官馬凱蕙到庭執行職務。
中　　華　　民　　國　　110 　年　　12　　月　　23　　日
                  刑事第四庭  法  官  彭凱璐
以上正本證明與原本無異。
如不服本判決應於收受送達後20日內向本院提出上訴書狀，並應
敘述具體理由；其未敘述上訴理由者，應於上訴期間屆滿後20日
內向本院補提理由書（均須按他造當事人之人數附繕本）。因疫
情而遲誤不變期間，得向法院聲請回復原狀。
                              書記官  羅淳柔
中　　華　　民　　國　　110 　年　　12　　月　　23　　日
附錄論罪科刑法條：
中華民國刑法第320條 
意圖為自己或第三人不法之所有，而竊取他人之動產者，為竊盜
罪，處五年以下有期徒刑、拘役或五十萬元以下罰金。
意圖為自己或第三人不法之利益，而竊佔他人之不動產者，依前
項之規定處斷。
前二項之未遂犯罰之。